【裁判字號】    97,交聲,765
【裁判日期】    970609
【裁判案由】    交管條例聲異
【裁判全文】
臺灣板橋地方法院交通事件裁定         97年度交聲字第765號
原處分機關  臺北市交通事件裁決所
異  議  人
即受處分人  甲○○
上列異議人即受處分人因違反道路交通管理處罰條例案件，對於
臺北市交通裁決所中華民國97年4 月17日以北市裁二字第裁22-A
EW810521號所為之處分（原舉發案號：臺北市政府北市警交字第
AEW810521 號），聲明異議，本院裁定如下：
    主  文
異議駁回。
    理  由
一、原處分意旨略以：異議人即受處分人甲○○於民國九十七年
    三月十五日凌晨零時四十六分許，騎乘車號ＬＪ６－２１０
    號重型機車，在臺北市○○○路、秀山街口為警攔停時，經
    測得其呼氣酒精濃度為每公升零點三九毫克，超過標準（零
    點二五以上、未滿零點四零毫克），而當場舉發，遂依道路
    交通管理處罰條例第三十五條第一項第一款、第二十四條第
    一項第二款規定，裁處罰鍰新臺幣（下同）一萬五千元，並
    吊扣駕駛執照一年，施以道安講習。
二、本件異議人則以：伊雖然有喝酒，但並無騎車之行為，是員
    警執意要伊進行酒測，伊只得配合，為此聲明異議云云。
三、按汽車（包括機器腳踏車）駕駛人，駕駛汽車經測試檢定有
    酒精濃度超過規定標準者，處新臺幣一萬五千元以上六萬元
    以下罰鍰，並當場移置保管其車輛及吊扣其駕駛執照一年，
    且應接受道路交通安全講習，道路交通管理處罰條例第三十
    五條第一項第一款、第二十四條第一項第二款定有明文。
四、經查：異議人於前揭時、地為警攔停時，經測得之呼氣酒精
    濃度為每公升零點三九毫克，已超過違反道路交通管理事件
    統一裁罰基準表所定標準之事實，為異議人自承不諱，並有
    酒精濃度測試值表影本一紙在卷可稽，堪予認定。異議人雖
    辯稱：警員舉發時伊係牽車而無騎車行為云云，惟查：異議
    人於舉發前確實騎乘機車沿臺北市○○街往延平南路方向行
    駛，見警方設有臨檢點，遂緊急迴轉，始違警攔停舉發之事
    實，業據證人即舉發員警陳鐵成於本院九十七年五月二十七
    日訊問時，到庭具結證稱：「九十七年三月十五日凌晨零點
    四十六分左右，我站在延平南路與衡陽路口，進行酒測勤務
    ，我們是四人一組，分成二組，我們這組的這個檢查點是二
    個人，道路是Ｌ型，我們二組就設在Ｌ型的兩端，當時行進
    中的車輛很少，路旁沒有往來行人，當時我們看到異議人騎
    機車朝我們臨檢點過來。我是站在第一臨檢點，我們準備將
    他攔查時，異議人在Ｌ型道路轉角處（即延平南路與秀山街
    口）停車，我們上前往他方向前去，他突然迴轉往第二臨檢
    點方向騎走，我們就追過去，並通知第二臨檢點同仁攔查，
    後來是在距離第二臨檢點前方三十公尺處攔下異議人，攔下
    後，我們就拿酒測器請異議人配合吹測，…，結果酒測值是
    每公升零點三九毫克，我們就請異議人在酒測單上簽名，並
    移置保管異議人的機車。」等語綦詳，並有證人陳鐵成當庭
    繪製之現場圖一張，及與其所述相符之車輛移置保管單影本
    一紙附卷可稽。證人陳鐵成既係當場目睹異議人違規並依法
    舉發之人，自有證人之適格，又其證詞乃經具結程序之擔保
    ，且其與異議人並不認識，雙方毫無怨隙仇恨，衡情當無胡
    亂指摘反自陷偽證罪責之理，故其所言自堪予採為認定異議
    人違規之證據。異議人於本院上開期日訊問時，另自承：「
    當時唱完歌後，我打算回家，所以去牽我的機車，車停在Ｋ
    ＴＶ側門的停車格，路名我不知道。在牽車時四個員警從路
    口跑過來找我。」、「（牽車時是不是已經騎在機車上？）
    是的。」等語在卷，復供陳：如當日未遭警攔停舉發，伊就
    是要騎機車回三重住處等情不諱，益見證人陳鐵成前揭證詞
    ，乃信而有徵，堪予採信。異議人辯稱：伊為警查獲時是牽
    著機車，不是騎車云云，洵屬卸責之虛詞，要無可採。
五、綜上所述，異議人於前述時、地，確有駕駛汽車經測試檢定
    有酒精濃度超過規定標準之違規行為，堪予認定。從而原處
    分機關援引首揭規定，裁處裁處罰鍰一萬五千元，並吊扣駕
    駛執照一年，施以道安講習，於法並無違誤，應予維持。本
    件異議為無理由，應予駁回。
據上論斷，應依道路交通管理處罰條例第八十七條第二項，道路
交通案件處理辦法第十九條，裁定如主文。
中    華    民    國    97    年    6     月    9     日
                  交通法庭    法  官  劉元斐
上列正本證明與原本無異。
如不服本裁定，應於裁定送達後五日內敘明抗告理由，向本院提
出抗告狀。
                              書記官  張懿端
中    華    民    國    97    年    6     月    9     日


司法院資訊處製作；財團法人民間司法改革基金會備份。
